# 几个问题想请教一下

提问人：paxiongdexia 时间：2021-03-10 14:33:03
陈版主及各位老师
有 2 个问题想请教一下
1 ）母公司层面有投资性房地产，按成本法核算。但母公司持有几家合伙企业（100%控制），合伙企业底层也有投资性房地产，按公允价值来核算。
如果，现在需要编制合并报表，母公司和其成立的合伙企业，在投资性房地产这块，为了保持合并层面会计政策和会计估计一致，是否需要冲回合伙企业的长投公允价值？也按照成本法来计量？
2 ）母公司控制几家有限合伙企业，其中有几家，已经到了合伙协议约定的解散时间（ 1 年以内）。那是否在编制合并报表的时候，需要按照 2 中假设来进行披露？母公司及其他子公司按持续经营假设。快到期的有限合伙企业按清算假设？
谢谢，麻烦陈老师了

回答人：chenyiwei
1 、不论母子公司在自身个别报表中对投资性房地产分别采用何种核算模式，在合并报表中应当统一整个企业集团的投资性房地产核算模式，例如均统一到成本模式。
2 、正常到期清算的有限合伙企业仍可按持续经营假设编制报表。参见《企业会计准则实施问答（ 2021 年第一期）》中的问题“封闭式基金、理财产品、信托计划等寿命固定或可确定的结构化主体，是否符合持续经营假设？”